it: Arte e svago > Hobby e arti creative > Accessori per orchestre e strumenti musicali: Accessori per ottoni; Bacchette da direttore d'orchestra; Accordatori elettronici; Metronomi; Panchette e sgabelli per strumenti musicali; Supporti a forma di lira e lavagnette per musica; Accessori per leggii musicali; Leggii per musica; Accessori per amplificatori di strumenti musicali; Amplificatori strumenti musicali; Accessori per tastiera; Accessori per percussioni; Accessori strumenti a corda; Accessori per legni
pl: Sztuka i rozrywka > Hobby i sztuki piękne > Akcesoria do instrumentów muzycznych: Akcesoria do instrumentów dętych blaszanych; Batuty; Stroiki elektroniczne; Metronomy; Ławeczki i stołki dla muzyków; Pulciki i przenośne pulpity na nuty; Akcesoria do stojaków na nuty; Stojaki muzyczne; Akcesoria do wzmacniaczy do instrumentów muzycznych; Wzmacniacze do instrumentów muzycznych; Akcesoria do keyboardów; Akcesoria do perkusji; Akcesoria do instrumentów strunowych; Akcesoria do instrumentów dętych drewnianych
bg-BG: Изкуства и развлечения > Хобита и творчески изкуства > Аксесоари за музикални инструменти и оркестри: Аксесоари за духови инструменти; Диригентски палки; Електронни тунери; Метрономи; Музикални пейки и табуретки; Музикални лири и нотни папки; Аксесоари за музикални стойки; Музикални стойки; Аксесоари за усилватели на музикални инструменти; Усилватели за музикални инструменти; Аксесоари за клавишни инструменти; Аксесоари за перкусии; Аксесоари за струнни инструменти; Аксесоари за дървени духови инструменти
nb: Kunst og underholdning > Hobby og kreativitet > Tilbehør til musikkinstrumenter og orkestre: Tilbehør til messinginstrumenter; Dirigentpinner; Elektroniske stemmere; Metronomer; Musikkbenker og -krakker; Noteklyper og flippmapper; Tilbehør til notestativer; Musikkstativer; Tilbehør til musikkforsterkere; Musikkforsterkere; Tilbehør til elektroniske orgler; Perkusjonstilbehør; Tilbehør til strengeinstrumenter; Tilbehør til treblåseinstrumenter
fr: Arts et loisirs > Loisirs et arts créatifs > Accessoires pour instruments de musique et orchestres: Accessoires pour cuivres; Baguettes de chef d’orchestre; Accordeurs électroniques; Métronomes; Bancs et tabourets pour instruments de musique; Lyres et porte-partitions; Accessoires pour pupitres; Pupitres; Accessoires pour amplificateurs; Amplificateurs pour instruments de musique; Accessoires pour instruments à clavier; Accessoires pour percussions; Accessoires pour instruments à cordes; Accessoires pour instruments à vent
cs: Umění a zábava > Hobby, hudba a výtvarné umění > Hudební nástroje – příslušenství: Žesťové nástroje – příslušenství; Taktovky; Elektronické ladičky; Metronomy; Hudební stoličky a sedačky; Notové držáky a desky; Příslušenství ke stojanům na noty; Stojany na noty; Nástrojové aparatury – příslušenství; Nástrojové zesilovače; Klávesové nástroje – příslušenství; Bicí – příslušenství; Smyčcové nástroje – příslušenství; Dřevěné dechové nástroje – příslušenství
sl-SI: Kultura in zabava > Hobiji in ustvarjalne umetnosti > Dodatki za glasbila in orkestre: Dodatki za trobila; Dirigentske palice; Elektronski uglaševalci; Metronomi; Glasbene klopi in stoli; Glasbene lire in preklopne mape; Dodatki za notna stojala; Notna stojala; Dodatki za ojačevalnike glasbil; Ojačevalniki glasbil; Dodatki za glasbene klaviature; Dodatki za tolkala; Dodatki za godala; Dodatki za lesna pihala
ko: 아트/엔터테인먼트 > 취미/예술 > 악기/오케스트라 부대용품: 금관악기 부대용품; 지휘봉; 전자 튜너; 메트로놈; 음악 연주용 의자/스툴; 악보대/플립 폴더; 보면대 부대용품; 보면대; 악기 앰프 부대용품; 악기 앰프; 건반악기 부대용품; 타악기 부대용품; 현악기 부대용품; 목관악기 부대용품
de: Kunst & Unterhaltung > Hobby & Kunst > Zubehör für Musikinstrumente: Zubehör für Blechblasinstrumente; Taktstöcke; Stimmgeräte; Metronome; Klavierbänke & Musikerhocker; Marschgabeln und Notenhalter; Ständer für Musikinstrumente; Notenständer; Verstärkerzubehör; Verstärker für Musikinstrumente; Keyboardzubehör; Schlagzeugzubehör; Zubehör für Saiteninstrumente; Zubehör für Holzblasinstrumente
lt-LT: Menai ir pramogos > Hobiai ir menai > Muzikos instrumentai ir orkestro priedai: Varinių pučiamųjų instrumentų priedai; Dirigentų lazdelės; Elektroniniai derintuvai; Metronomai; Suoliukai ir kėdutės muzikantams; Natų laikikliai ir aplankai; Natų stovų priedai; Natų stovai; Muzikos instrumentų stiprintuvų priedai; Muzikos instrumentų stiprintuvai; Muzikinių klaviatūrų priedai; Mušamųjų instrumentų priedai; Styginių instrumentų priedai; Medinių pučiamųjų instrumentų priedai
ru: Искусство и развлечения > Хобби и творчество > Аксессуары для музыкальных инструментов и игры в оркестре: Аксессуары для медных духовых инструментов; Дирижерские палочки; Электронные тюнеры; Метрономы; Банкетки и табуреты для музыкантов; Лиры и нотные папки; Аксессуары для пюпитров; Пюпитры; Аксессуары для усилителей для музыкальных инструментов; Усилители для музыкальных инструментов; Аксессуары для клавишных инструментов; Аксессуары для ударных инструментов; Аксессуары для струнных инструментов; Аксессуары для деревянных духовых инструментов
da: Kunst og underholdning > Hobby og håndarbejde > Musikinstrumenter – tilbehør: Messingblæser – tilbehør; Dirigentstokke; Elektroniske tunere; Metronomer; Musikskamler og -stole; Nodelyrer og -holdere; Tilbehør til musikstativer; Musikstativer; Forstærkertilbehør til musikinstrumenter; Musikinstrument – forstærkere; Musikkeyboard – tilbehør; Perkussion – tilbehør; Strengeinstrumenter – tilbehør; Træblæserinstrumenter – tilbehør
th: ศิลปะและความบันเทิง > งานอดิเรกและศิลปะสร้างสรรค์ > เครื่องดนตรีและอุปกรณ์ออร์เคสตรา: อุปกรณ์เครื่องเป่าทองเหลือง; ไม้บาตองของวาทยากร; ที่ปรับแต่งเสียงแบบอิเล็กทรอนิกส์; เมโทรนอม; ม้านั่งสำหรับเล่นดนตรี; ที่วางโน้ตเพลงและแคลมป์จับ; อุปกรณ์ขาตั้งวางโน้ตดนตรี; ขาตั้งโน้ตเพลง; อุปกรณ์สำหรับแอมพลิฟายเออร์เครื่องดนตรี; เครื่องขยายเสียงเครื่องดนตรี; อุปกรณ์คีย์บอร์ด; อุปกรณ์เครื่องเพอร์คัสชั่น; อุปกรณ์เครื่องสาย; อุปกรณ์เครื่องเป่า
hr-HR: Umjetnost i zabava > Hobiji i kreativne umjetnosti > Pribor za glazbala i orkestar: Pribor za limena puhaća glazbala; Dirigentske palice; Elektronički štimeri; Metronomi; Glazbene klupe i stolci; Glazbene lire i mape za okretanje; Pribor za stalak za note; Stalci za note; Dodaci za pojačala za glazbala; Pojačala za glazbala; Dodaci za klavijature; Pribor za udaraljke; Pribor za gudačka glazbala; Pribor za drvena puhačka glazbala
zh-CN: 艺术与娱乐 > 爱好/艺术创作 > 乐器与管弦乐队配件: 铜管乐器配件; 指挥棒; 电子调音器; 节拍器; 演奏椅; 乐谱夹/乐谱文件夹; 乐谱架配件; 乐谱架; 乐器音箱配件; 乐器扩音器; 乐器键盘配件; 打击乐器配件; 弦乐器配件; 木管乐器配件
sv: Konst och underhållning > Hobby och skapande > Tillbehör till musikinstrument: Tillbehör till bleckblåsinstrument; Dirigentpinnar; Elektriska stämapparater; Metronomer; Musikstolar och -pallar; Nothållare; Tillbehör för notställ; Notställ; Förstärkartillbehör för musikinstrument; Förstärkare för musikinstrument; Tillbehör till keyboards; Tillbehör till slagverk; Tillbehör till stränginstrument; Tillbehör till träblåsinstrument
fi: Taide ja viihde > Harrastukset ja taiteet > Soitin- ja orkesteritarvikkeet: Vaskipuhallintarvikkeet; Tahtipuikko; Sähköiset virittimet; Metronomit; Soittopenkit ja -jakkarat; Marssitelineet ja nuottikansiot; Nuottitelineet lisätarvikkeet; Nuottitelineet; Vahvistintarvikkeet; Soitinvahvistimet; Kosketinsoittimen lisätarvikkeet; Perkussiotarvikkeet; Jousisoitintarvikkeet; Puupuhallintarvikkeet
tr: Sanat ve Eğlence > Hobiler ve Sanatsal Çalışmalar > Müzik Aleti ve Orkestra Aksesuarları: Bakır Nefesli Çalgı Aksesuarları; Orkestra Şefi Batonları; Elektronik Akort Aletleri; Metronomlar; Müzik Tabureleri; Lir ve Kağıt Tutucu; Müzik Sehpası Aksesuarları; Nota Sehpaları; Müzik Aleti Amfi Aksesuarları; Müzik Aleti Amfileri; Klavye Aksesuarları; Vurmalı Çalgı Aksesuarları; Telli Çalgı Aksesuarları; Nefesli Çalgı Aksesuarları
pt-PT: Artes e lazer > Passatempos e artes criativas > Acessórios de instrumentos musicais e orquestra: Acessórios de instrumentos de sopro; Batutas; Sintonizadores eletrónicos; Metrónomos; Bancos e cadeiras de música; Pastas de partituras e letras de músicas; Acessórios para suportes de música; Suportes de música; Acessórios de amplificador de instrumento musical; Amplificadores de instrumento musical; Acessórios de teclado musical; Acessórios de percussão; Acessórios de instrumentos de cordas; Acessórios de madeiras
zh-TW: 藝術/娛樂 > 嗜好和創作藝術 > 樂器配件: 銅管樂器配件; 指揮棒; 電子調音器; 節拍器; 演奏用長椅/座椅; 豎琴型譜夾/平板樂譜夾; 樂譜架配件; 樂譜架; 樂器音箱配件; 樂器音訊放大器; 鍵盤琴配件; 打擊樂器配件; 弦樂器配件; 木管樂器配件
sk-SK: Umenie a zábava > Záľuby a tvorivé dielne > Príslušenstvo pre hudobné nástroje: Príslušenstvo pre dychové nástroje; Dirigentské taktovky; Elektronické ladičky; Metronómy; Hudobnícke lavice a stoličky; Držiaky na noty; Príslušenstvo hudobných stojanov; Hudobné stojany; Príslušenstvo k zosilňovačom hudobných nástrojov; Zosilňovače hudobných nástrojov; Príslušenstvo pre klávesy; Príslušenstvo pre bicie nástroje; Príslušenstvo pre sláčikové nástroje; Príslušenstvo pre drevené dychové nástroje
nl: Kunst en entertainment > Hobby's en creatieve vaardigheden > Accessoires voor muziekinstrumenten: Accessoires voor koperen blaasinstrumenten; Dirigeerstokken; Elektronische stemapparaten; Metronomen; Muziekkrukken en -stoelen; Lyrahouders en marsboekjes; Accessoires voor muziekstandaards; Muziekstandaards; Accessoires voor versterkers voor muziekinstrumenten; Versterkers voor muziekinstrumenten; Accessoires voor keyboards; Accessoires voor percussie-instrumenten; Accessoires voor snaarinstrumenten; Accessoires voor houten blaasinstrumenten
hu: Művészet és szórakoztatás > Hobbik és kreatív művészet > Hangszer és zenekari kiegészítők: Rézfúvóshangszer-kiegészítő; Karmesterpálcák; Elektronikus hangolók; Metronómok; Zenepadok és -székek; Zenei dalszövegek és hajtogatható mappák; Kottaállvány-kiegészítők; Kottaállványok; Hangszererősítő kiegészítők; Hangszererősítők; Zenei billentyűzet kiegészítők; Ütős kiegészítők; Vonóshangszer-kiegészítők; Fafúvóshangszer-kiegészítők
vi: Nghệ thuật và giải trí > Sở thích và nghệ thuật sáng tạo > Phụ kiện dàn nhạc và nhạc cụ: Phụ kiện kèn đồng; Gậy chỉ huy của nhạc trưởng; Máy lên dây bằng điện; Máy đo âm học; Ghế ngồi chơi nhạc; Giá & kẹp lật bản nhạc; Phụ kiện giá đỡ bản nhạc; Giá đỡ bản nhạc; Phụ kiện bộ khuếch đại nhạc cụ; Bộ khuếch đại âm thanh nhạc cụ; Phụ kiện nhạc cụ có phím; Phụ kiện bộ gõ; Phụ kiện dành cho nhạc cụ dây; Phụ kiện cho nhạc cụ hơi
el: Τέχνες & Ψυχαγωγία > Χόμπι & Δημιουργικές Τέχνες > Αξεσουάρ μουσικών οργάνων & ορχήστρας: Αξεσουάρ χάλκινων πνευστών οργάνων; Μπαγκέτες μαέστρου; Ηλεκτρονικοί χορδιστές; Μετρονόμοι; Μουσικοί πάγκοι & σκαμπό; Λύρες μουσικής & αναδιπλούμενοι φάκελοι παρτιτούρας; Αξεσουάρ αναλογίου μουσικής; Αναλόγια μουσικής; Αξεσουάρ ενισχυτών μουσικών οργάνων; Ενισχυτές μουσικών οργάνων; Αξεσουάρ για συνθεσάιζερ; Αξεσουάρ κρουστών; Αξεσουάρ εγχόρδων οργάνων; Αξεσουάρ ξύλινων πνευστών οργάνων
es: Arte y ocio > Hobbies y artes creativas > Accesorios para instrumentos musicales y de orquesta: Accesorios para instrumentos de metal; Batutas; Sintonizadores electrónicos; Metrónomos; Banquetas y taburetes; Liras de soporte y atriles; Accesorios para atriles de música; Atriles para partituras; Accesorios para amplificadores de instrumentos musicales; Amplificadores para instrumentos; Accesorios para teclados; Accesorios para percusión; Accesorios para instrumentos de cuerda; Accesorios para instrumentos de viento-madera
ro-RO: Artă și divertisment > Hobby-uri și artă > Accesorii pentru instrumente muzicale și orchestră: Accesorii pentru instrumente din alamă; Baghete de dirijor; Acordoare electronice; Metronoame; Bănci și taburete; Standuri pentru partituri tip liră și tip dosar; Accesorii stative muzicale; Stative pentru partituri; Accesorii pentru amplificator pentru instrumente muzicale; Amplificatoare pentru instrumente muzicale; Accesorii pentru claviatură muzicală; Accesorii pentru percuție; Accesorii pentru instrumente cu coarde; Accesorii pentru instrumente de suflat
pt-BR: Artes e entretenimento > Hobbies e artes > Acessórios para instrumentos musicais e orquestras: Acessórios para instrumentos de sopro de metal; Batutas; Afinador eletrônico; Metrônomos; Bancos e baquinhos de música; Liras e suportes para partituras; Acessórios para suporte para partitura; Atriles; Acessórios de amplificadores para instrumentos musicais; Amplificadores de instrumentos musicais; Acessórios para teclado; Acessórios para percussão; Acessórios para instrumentos de corda; Acessórios para instrumentos de sopro de madeira
en: Arts & Entertainment > Hobbies & Creative Arts > Musical Instrument & Orchestra Accessories: Brass Instrument Accessories; Conductor Batons; Electronic Tuners; Metronomes; Music Benches & Stools; Music Lyres & Flip Folders; Music Stand Accessories; Music Stands; Musical Instrument Amplifier Accessories; Musical Instrument Amplifiers; Musical Keyboard Accessories; Percussion Accessories; String Instrument Accessories; Woodwind Instrument Accessories
ja: 芸術・エンターテイメント > 趣味・コレクション > 楽器関連用品: 金管楽器用品; 指揮棒; 電子チューナー; メトロノーム; 演奏者用椅子; 譜面ばさみ、譜面立て; 譜面台用品; 譜面台; 楽器用アンプ用品; 音楽用アンプ; 電子キーボード用品; 打楽器・パーカッション用品; 弦楽器用品; 木管楽器用品